【裁判字號】    95,易,1266
【裁判日期】    950615
【裁判案由】    加重竊盜
【裁判全文】
臺灣臺中地方法院刑事判決              95年度易字第1266號
公  訴  人  臺灣臺中地方法院檢察署檢察官
被      告  甲○○
                    押)
上列被告因加重竊盜案件，經檢察官提起公訴（九十五年度偵字
第七一七一、第八○三三號），被告就被訴事實為有罪之陳述，
經本院合議庭裁定由受命法官獨任進行簡式審判程序，本院判決
如下：
    主    文
甲○○連續攜帶兇器、踰越牆垣竊盜，累犯，處有期徒刑玖月。
扣案之壓力剪壹支、扳手壹支均沒收。
    犯罪事實
一、甲○○前因違反毒品危害防制條例案件，經臺灣高等法院臺
    中分院判處有期徒刑一年確定，於民國九十四年七月二十八
    日執行完畢。詎仍不知悔改，竟基於意圖為自己不法所有之
    概括犯意，連續於下列時、地，竊取他人之物品：
(一)、於九十五年一月二十七日七時許，攜帶客觀上足供兇器使用
    之壓力剪一支，翻越臺中市○○區○○路一○○號工地，以
    烤漆波浪板搭建之圍牆，進入前開處所，竊取閎程水電工程
    有限公司所有，現由乙○○所管理之電纜線約五十台斤（起
    訴書誤載為公斤），為附近鄰居王聖耀發現而查知上情。
(二)、於九十五年三月十四日二十三時五十分許，翻越臺中縣后里
    鄉○○路八十號后綜高中圍牆，進入前開高中內，徒手竊取
    該學校所有之變電箱內電纜線三條，為警於翌日一時五十五
    分許，在臺中市○○區○○路與四平路口查獲。
(三)、於九十五年四月十日凌晨三時許，在臺中市○○路與英才路
    口，攜帶客觀上足供兇器使用之扳手，竊取靖晟營造股份有
    限公司所有之變壓器二個（起訴書誤載為臺灣電力股份有限
    公司所有），得手後先將變壓器留在現場，再於同日十五時
    許將該變壓器載回自家住處，嗣經警於同日十八時三十分許
    在其住處前查獲，並扣得壓力剪一支、扳手一支。
二、案經臺中市警察局第四分局、第五分局報告臺灣臺中地方法
    院檢察署檢察官偵查起訴。
    理    由
一、前揭事實業據被告甲○○於本院審理時坦承不諱，又經證人
    乙○○、丙○○、王聖耀證述情節明確，復有大觀路電纜線
    及公益路、英才路口之變壓器遭竊之現場照片十九張、竊取
    后綜高中電纜線之現場照片六張在卷可稽，並有扣案之壓力
    剪一支、扳手一支足資佐證。足認被告自白與事實相符，應
    堪採信。本案事證明確，被告前開犯罪事實，應可認定。
二、按刑法第三百二十一條第一項第三款之攜帶兇器竊盜罪，係
    以行為人攜帶兇器為其加重條件，此所謂兇器，其種類並無
    限制，凡客觀上足以對人之生命、身體、安全構成威脅，具
    有危險性之兇器為已足，並不以攜帶之初有行兇之意圖為必
    要（最高法院七十九年臺上字第五二五三號判例意旨參照）
    。查被告竊盜之際所持壓力剪一支、扳手一支為金屬材質，
    質地堅硬，呈長條形，客觀上足以對人之生命、身體、安全
    構成威脅，具有危險性，依前開說明自應屬兇器。核被告犯
    罪事實(一)所為，係犯刑法第三百二十一條第一項第二款、第
    三款之攜帶兇器、踰越牆垣竊盜罪；犯罪事實(二)所為，係犯
    刑法第三百二十一條第一項第二款之踰越牆垣竊盜罪；犯罪
    事實(三)所為，係犯刑法第三百二十一條第一項第三款之攜帶
    兇器竊盜罪。起訴書認被告犯罪事實(一)、(二)所為，係犯刑法
    第三百二十條第一項之普通竊盜罪云云，尚有未洽。又被告
    先後三次竊盜犯行，時間緊接，所犯係基本構成要件相同之
    罪名，顯係基於概括犯意為之，為連續犯，應依刑法第五十
    六條之規定論以情節較重之連續攜帶兇器踰越牆垣竊盜罪，
    並加重其刑。被告前因違反毒品危害防制條例案件，經臺灣
    高等法院臺中分院判處有期徒刑一年確定，於九十四年七月
    二十八日執行完畢等情，有臺灣臺中地方法院檢察署刑案資
    料查註紀錄表，臺灣高等法院被告前案紀錄表在卷可參，其
    於受有期徒刑執行完畢後，五年以內再犯本件有期徒刑以上
    之罪，為累犯，應依刑法第四十七條之規定遞加重其刑。爰
    審酌被告年輕力盛，猶不知以己力工作以獲取金錢，連續攜
    帶兇器，翻越牆垣竊盜，嚴重影響社會治安，及其所竊得之
    財物價值暨犯後坦承犯行之犯後態度及犯罪之目的、手段等
    一切情狀，量處如主文所示之刑。
三、扣案壓力剪一支、扳手一支係被告所有，供本案犯罪所用之
    物，業據被告供承在卷，爰依刑法第三十八條第一項第二款
    宣告沒收。
據上論斷，應依刑事訴訟法第二百七十三條之一第一項、第二百
九十九條第一項前段，刑法第五十六條、第三百二十一條第一項
第二款、第三款、第四十七條、第三十八條第一項第二款，判決
如主文。
本案經檢察官丁○○到庭執行職務。
中    華    民    國    95    年    6    月    15     日
                  刑事第十四庭  法  官  劉逸成
上正本證明與原本無異。
如不服本判決，應於送達後十日內向本院提出上訴狀（須附繕
本），上訴於臺灣高等法院臺中分院。
                                書記官  高勳楠
中    華    民    國    95    年    6    月    15     日
附錄論罪科刑法條
中華民國刑法第321條
 犯竊盜罪而有左列情形之一者，處六月以上、五年以下有期徒刑：
一、於夜間侵入住宅或有人居住之建築物、船艦或隱匿其內而犯
    之者。
二、毀越門扇、牆垣或其他安全設備而犯之者。
三、攜帶兇器而犯之者。
四、結夥三人以上而犯之者。
五、乘火災、水災或其他災害之際而犯之者。
六、在車站或埠頭而犯之者。
前項之未遂犯罰之。


司法院資訊處製作；財團法人民間司法改革基金會備份。
